# 请教陈版，或有事项确认资产的问题？

提问人：zhtoki 时间：2019-12-17 08:05:08
陈版好，东奥张志凤老师讲，或有事项确认资产的前提是或有事项已经确认了负债。但是CPA 教材中并没有相关描述，是不是只要符合基本确定 +金额能够可靠计量或有事项就可以确认资产了？

回答人：chenyiwei
对应的准则规定是：企业清偿预计负债所需支出全部或部分预期由第三方补偿的，补偿金额只有在基本确定能够收到时才能作为资产单独确认。确认的补偿金额不应当超过预计负债的账面价值。
因此，如果未就或有事项确认预计负债的，则不能确认补偿款相关资产。已确认预计负债的，则可确认补偿款相关资产需同时满足：（ 1 ）补偿款系来自第三方；（ 2 ）基本确定（可能性大于等于95%）能够收到；（ 3 ）确认的补偿金额以预计负债的账面价值为上限。另外，实务中，一般不要轻易确认应收关联方特别是大股东的补偿款，而是在实际收到时贷记资本公积处理。